臺灣臺南地方法院刑事判決　　　　　　　 96年度訴字第435號
公　訴　人　臺灣臺南地方法院檢察署檢察官陳擁文
被　　　告　庚○○
　　　　　　　　　　現在臺灣臺南看守所羈押中
指定辯護人　本院公設辯護人甲○○
被　　　告　丙○○
指定辯護人　黃厚誠　律師
被　　　告　戊○○
　　　　　　　　　　　二樓
　　　　　　　　　　現在臺灣臺南看守所羈押中
指定辯護人　陳清白　律師
被　　　告　丁○○
　　　　　　　　　　現在臺灣臺南看守所羈押中
指定辯護人　陳郁芬　律師
上列被告因違反毒品危害防制條例案件，經檢察官提起公訴（96
年度偵字第4210,4211,4532,4533號），本院判決如下：
    主  文
庚○○、丙○○、戊○○、丁○○共同販賣第一級毒品，分別判
處如附表一所示之刑。庚○○應執行有期徒刑貳拾年；丙○○應
執行有期徒刑拾柒年；戊○○應執行有期徒刑拾陸年；丁○○應
執行有期徒刑拾陸年。
扣案如附表三編號一所示第一級毒品海洛因沒收銷燬之，如附表
三編號二至十三所示之物均沒收，如附表四所示販賣毒品所得均
沒收，如全部或一部不能沒收時，以其財產抵償之。
戊○○被訴共同販賣第一級毒品（乙○○部分），庚○○被訴單
獨販賣第二級毒品（陳衍州部分），均無罪。
庚○○、戊○○、丁○○、丙○○被訴共同販賣第二級毒品部分
，庚○○被訴販賣第一級毒品（陳衍州部分），均公訴不受理。
    事  實
一、庚○○曾因二度違反毒品危害防制條例施用第二級毒品安非
    他命（下稱安非他命）案件，分經本院以九十三年度簡字第
    一○九○號、同年度易字第一○二八號判決判處有期徒刑六
    月、十月確定，二罪接續執行假釋付保護管束出獄，於民國
    九十五年二月七日保護管束期滿視為執行完畢。戊○○曾因
    違反毒品危害防制條例施用安非他命案件，經本院以九十四
    年度易字第五五八號判決判處有期徒刑五月確定，入監服刑
    後於九十五年六月五日執行完畢。庚○○、戊○○、丁○○
    、丙○○明知海洛因係毒品危害防制條例第二條第二項第一
    款所明定之第一級毒品，竟共同基於販賣海洛因之犯意聯絡
    ，由庚○○自姓名年籍不詳之成年人處販入海洛因，再以其
    所有之電子磅秤、夾鍊袋及削尖分裝匙，將上開海洛因予以
    分裝後，藏放在藍色及黃色鐵盒內（詳如附表三編號二、七
    至十三所示），再以其與丁○○所申辦持有如附表三編號三
    至六所示之行動電話四支，以及未扣案之門號0000000000、
    0000000000、0000000000、0000000000、0000000000、0000
    000000號等行動電話六支作為聯絡販毒工具，或由庚○○獨
    自一人、或由庚○○與戊○○、或由庚○○與戊○○及丙○○、或由庚○○與丁○○，先後於附表二所示之時間及地點
    ，以附表二所示之次數及金額，販賣海洛因予呂佳展、壬○○、辛○○、鄭金輝及潘芊妃（共同買受）、蘇咸吉、乙○○等人，並分別取得如附表四所示之販毒所得。嗣經偵查機
    關實施通訊監察監聽上開門號之通聯內容，查知九十六年三
    月六日八時四十分許，丙○○在臺南縣永康市○○里○○○
    路二六六巷三十號樓下，持海洛因一包正欲販賣予施宜玟時
    ，為警以現行犯當場查獲，丙○○該次販賣海洛因因而不遂
    ，警察並當場扣得海洛因一包。另警察持本院核發之搜索票
    至上址六樓之二號庚○○、丙○○租屋處實施搜索，因而扣
    得如附表三所示之海洛因十九包以及供販賣海洛因所用之工
    具，員警另持法院核發之搜索票於同年月七日十二時三十分
    許，前往臺南市○○區○○路二百號五樓之四戊○○、丁○○租屋處實施搜索，因而查獲上情。
二、案經臺南縣警察局移送臺灣臺南地方法院檢察署檢察官偵查
    後提起公訴。
    理  由
壹、有罪部分：
  一、認定事實部分：
    (一)被告庚○○、戊○○、丁○○暨證據共通部分：上開犯罪
      事實，業據被告庚○○、戊○○、丁○○於本院審理時自
      白承認。其中，被告庚○○業已自白為本案主要負責販賣
      海洛因之人（見警卷一第一至八頁，聲羈卷一第六至七頁
      ，偵查卷一第五三至五七頁，本院卷二第一四八頁）；被
      告戊○○則自白由庚○○將部分海洛因放置於戊○○處，
      待購買者以電話向庚○○談妥後，再由庚○○通知戊○○
      前往交付海洛因，戊○○藉此可獲得數百元至一千元不等
      酬勞（見警卷二第四頁，偵查卷二第七二至七三頁、卷四
      第二三頁，聲羈卷二第八頁，本院卷一第二七三頁）；被
      告丁○○則自白庚○○每日給付其二千元工資，負責接聽
      電話及交付毒品（見警卷三第四頁，聲羈卷二第五頁，偵
      查卷三第六五至六六頁、卷四第二三頁，本院卷一第一四
      四、二○○頁）。上開自白核與海洛因買受人壬○○（見
      警卷一第十七至二一頁，偵查卷一第十五至十八頁，經同
      意有證據能力）、鄭金輝（見警卷一第二六至三十頁，偵
      查卷一第二五至二八頁，經同意有證據能力）、潘芊妃（
      見警卷一第三一至三六頁，偵查卷一第三十至三三頁，經
      同意有證據能力，其中該證人證稱均與同居人鄭金輝一起
      前往購買，惟起訴書附表將鄭金輝及潘芊妃分列，容有誤
      會）、辛○○（見警卷一第三九至四三頁，偵查卷一第二
      十至二三頁，經同意有證據能力）、呂佳展（見警卷一第
      四五至四九頁，偵查卷一第十至十三頁，經同意有證據能
      力）、蘇咸吉（見警卷一第五一至五六頁，偵查卷一第三
      五至三九頁，經同意有證據能力）、乙○○（見偵查卷一
      第七四至七七頁，經同意有證據能力）等人所為證詞相符
      ，復有如附表三所示供分裝、販賣海洛因所用物品及海洛
      因二十包扣案可查（見警卷一第六四至六五頁，與本案無
      關部分業經剔除），其中扣案白粉二十包經送法務部調查
      局依據化學呈色法、氣相層析質譜分析法鑑驗結果，確實
      為第一級毒品海洛因（十九包合計淨重七點三六公克，一
      包零點二一公克，總淨重七點五七公克），有該局九十六
      年三月二十七日調科壹字第09623027620號、九十六年三
      月三十日調科壹字第09623029260號鑑定通知書二份在卷
      可稽（見本院卷一第五五、六七頁），另有現場蒐證照片
      三十四張附卷可稽（見警卷一第二一二至二二五頁）；而
      被告經合法實施通訊監察結果（見警卷一第七二至九五頁
      ），其通訊監察譯文確實有上開證人與被告聯繫購買海洛
      因之對話（見警卷一第九六至一九七頁，因本案毒品購買
      者所陳述購買海洛因次數及金額，隨其記憶能力不同而有
      差距，本院審酌後，本於嚴格證明原則，以監聽記錄譯文
      有顯示買賣海洛因內容者，作為本案被告販賣海洛因次數
      及金額之依據）。由上開被告自白及其餘必要證據，足以
      認定被告庚○○、戊○○、丁○○三人確實有於附表二所
      示時地共同販賣海洛因。
    (二)訊據被告丙○○於警詢及偵查中雖自白有與被告庚○○、
      戊○○、丁○○三人共同販賣海洛因，惟於本院審理時則
      改口否認有前開犯行。經查：
      1.被告丙○○自稱其綽號為「小葵」（見警卷四第一頁）
        ，其於偵查階段已始終自白：「九十六年三月六日當場
        扣得價值二千元的海洛因為綽號『雄仔』所有，這是綽
        號『小妏』打電話來購買毒品，我以該綽號『雄哥』電
        話回撥給小妏，問她要做什麼，小妏回答要二千元的東
        西，然後我下樓就遭警方查扣我持有零點四八公克海洛
        因」、「我於九十五年十月中旬開始與雄哥販賣毒品圖
        利，如果雄哥、阿弟沒空，都是我幫他們販賣毒品」、
        「雄哥就是庚○○」、「庚○○的電話是0000000000、
        0000000000、0000000000，其餘號碼記不得」、「我有
        拿毒品給小妏、小真等女子，庚○○還有請戊○○及丁○○幫忙販毒，我知道是拿毒品給其他人，庚○○沒有
        用毒品控制我」、「（問：為何要幫庚○○販毒）我是
        他女友，但我有屢次勸過他，他改不過來」、「我承認
        我有幫庚○○給要販賣之人」等語（見警卷四第二至四
        頁，偵查卷四第十二、二三頁）。
      2.依據通訊監察監察譯文顯示，被告丙○○確實有獨自接
        聽前開被告庚○○自白供作販賣海洛因之行動電話，且
        此種類型通話譯文內容高達十餘筆（見警卷一第一五六
        至一九五頁，列舉五筆通聯譯文詳如附表五所示）。分
        析上開通聯譯文，在被告庚○○無法接聽電話時，被告
        丙○○可自行合意決定購買海洛因者所要求之數量及金
        額，並多次向購買海洛因者表示「庚○○在睡覺，跟我
        講一樣」。由此可知被告丙○○不但知悉被告庚○○有
        從事販賣海洛因，也知悉販賣時所使用之術語及交易模
        式，更能主動將被告庚○○所取得之海洛因與購買者達
        成販賣合意，在在證明被告丙○○確實與被告庚○○間
        ，就販賣海洛因之犯行有犯意聯絡及行為分擔。因此，
        被告丙○○於本院時否認稱：「（問：是否有庚○○電
        話來你就會接），沒有，我就只有接九十六年三月六日
        那次」云云（見本院卷二第一六九頁），其所為陳述與
        上開文書證據不合，不能採信。
      3.證人庚○○固於本院審理時證稱「丙○○沒有參與販賣
        海洛因，也沒有幫我接過電話或賣過海洛因，因為我怕
        連累到她。壬○○向我購買海洛因之價格及數量都是由
        我決定，只有我被查獲那一次因為我在睡覺，不知道發
        生何事，丙○○認識壬○○，當時電話是丙○○接的，
        毒品放在桌上，也是丙○○自己拿下去的」云云（見本
        院卷第一六○至一六六頁），而其於偵查中以被告身分
        訊問時亦稱「我不曾請丙○○拿毒品給其他人」云云（
        見偵查卷一第九五頁）。然而，證人庚○○曾於偵查中
        經具結後第一次證稱：「（問：你販賣毒品有何人幫忙
        ）我在忙時偶而請丙○○幫忙拿給別人。」（見偵查卷
        一第五五頁）；其於本院審理時以被告身分時稱：「查
        獲當天壬○○打電話給我，我那時在睡覺，丙○○沒有
        叫我，我有交代丙○○，壬○○如果到的時候把毒品交
        給壬○○，不過當天的毒品交付不涉及金錢也不是交易
        。」（見本院卷一第一○三頁）。證人上開多次證述，
        與前述通訊監察譯文所分析之對話內容比較，證人於偵
        查中經具結所為證述與通訊監察譯文內容相合，其餘所
        為證述則明顯不同，本院認定證人庚○○於本院所為袒
        護被告丙○○之證詞，與前述通訊監察譯文所分析之對
        話內容明顯不合，有重大瑕疵而不能採信，不能作為有
        利被告丙○○之認定。因此，由證人庚○○於偵查中經
        具結所為證述，足以證明證人庚○○曾指示丙○○代其
        交付海洛因與他人，俱為本件販賣海洛因之共同正犯。
      4.被告丙○○雖聲請傳喚證人即被告丙○○親姐癸○○，
        用以證明被告庚○○脅迫被告丙○○共同生活（見本院
        卷一第二九五頁），證人癸○○雖於本院審理時證稱「
        庚○○曾與丙○○同居時對丙○○施暴並造成受傷，其
        他期間有恐嚇情形」，然而其亦證稱「丙○○與庚○○
        同居期間一個星期會回去我那邊好幾次，我有叫丙○○
        離開庚○○，丙○○曾搬回來好幾天，庚○○會在樓下
        等丙○○，把丙○○帶回去，報警那天我半夜回家時丙○○已不在，我打丙○○手機沒有開，過很多天聯絡上
        丙○○，丙○○說在庚○○那裡」（見本院卷二第一四
        九至一六○頁），依據上開證詞，僅能證明當時具有情
        侶同居關係之被告丙○○與庚○○曾有吵架爭執，但無
        從據此認定被告丙○○乃在被告庚○○之強大控制下失
        卻個人一般行動自由，更何況證人庚○○於本院審理時
        證稱「如果有打過丙○○，應請其拿出診斷證明」等語
        （見本院卷二第一六一頁），此外證人癸○○於本案查
        獲前完全不知悉被告丙○○有施用海洛因，自不可能證
        明被告庚○○係使用毒品控制方式，脅迫被告丙○○為
        被告庚○○販賣海洛因。本院審酌後，認為證人癸○○
        之證詞不能作為有利被告丙○○之認定，而可脫免本案
        罪責。因此，依據被告丙○○於警詢及偵查中所為自白
        ，以及通訊監察譯文和證人庚○○於偵查中經具結所為
        證詞等必要證據，足以認定被告丙○○確實有與被告庚○○等人共同販賣海洛因。
    (三)綜上，本案事證明確，被告庚○○、戊○○、丁○○、丙○○四人共同販賣海洛因犯行已堪認定，應依法論科。
  二、論罪科刑：
    (一)按刑法第二十八條規定，二人以上共同實行犯罪之行為者
      ，皆為正犯。而海洛因係毒品危害防制條例第二條第二項
      第一款所明定之第一級毒品，同條例第四條第一項規定，
      販賣第一級毒品者，處死刑或無期徒刑。由此可知販賣海
      洛因乃風險極高之犯罪，而其共同正犯對於販賣行為之參
      與形式，自締結買賣海洛因之數量及金額等合意，暨為履
      行上開合意所為交付海洛因等行為態樣，俱在販賣海洛因
      構成要件所涵攝之概念範圍內，而為構成要件之一部分。
      查被告庚○○負責提供海洛因來源，並與被告戊○○、丁○○、丙○○共同負責接聽購買海洛因交易之電話，進而
      出面交付海洛因並收取不法利益，均該當於販賣海洛因之
      構成要件，而為共同正犯。辯護意旨就此表示被告丁○○
      及戊○○僅係代被告庚○○交付海洛因，並未參與販賣海
      洛因之聯繫及價額、數量之約定，僅屬被告庚○○之工具
      ，衡情只構成幫助犯，然上開法律意見忽略毒品交付履行
      行為乃販賣海洛因犯罪不可或缺之行為，本院不採。
    (二)核被告庚○○、戊○○、丁○○、丙○○所為，均係違反
      毒品危害防制條例第四條第一項販賣第一級毒品罪，被告
      四人持有第一級毒品之低度行為，為販賣之高度行為所吸
      收，不另論罪。被告庚○○、戊○○、丁○○、丙○○就
      附表二所示編號一至五之犯行，各有其犯意聯絡及行為分
      擔，為共同正犯。被告庚○○、丙○○於九十六年三月六
      日販賣海洛因予壬○○部分，已著手於犯罪行為之實行而
      不遂，為未遂犯。又犯罪行為人所為究竟應成立一罪或數
      罪，決定之依據，在於罪數論所描述之一行為，是指「人
      的一個意思決定所啟動的一個複合的因果流程，一個複合
      的因果流程是由數個彼此相互連結而具有方法目的、原因
      結果或持續複製關係的因果事實所構成」，該一行為是社
      會經驗認知上的一行為，是構成一罪的行為，不管實現一
      個或數個構成要件，都只被評價為一罪。又連續犯規定廢
      除後，對於部分習慣犯，例如竊盜、吸毒等犯罪，可發展
      接續犯之觀念，對於合乎「接續犯」或「包括的一罪」之
      情形，認為構成單一的犯罪（刑法第五十五條、五十六條
      部分立法理由參照）。法官於審判時，應依據每個具體案
      情不同，判斷個別案件是否應評價為罪數上之「一行為」
      或「數行為」。至於各該犯罪類型應賦予何種「工作概念
      」名稱，則應委由大量實務判決累積後，形成判決先例或
      共識。法官不賦予該犯罪類型特定「工作概念」名稱，尚
      不影響罪數上行為之判斷，亦不會導致有過度評價或評價
      不足問題。按販賣海洛因乃風險極高、處罰極重之犯罪，
      所販賣對象不同，其販賣之故意即可因此而區隔特定，縱
      販賣一人多次，但每次販賣數量及金額，交付時間及地點
      ，亦均不同而可分別特定，即符合犯意不同，行為互異之
      概念。在連續犯刪除以前，審判實務均認販賣毒品罪為實
      質上數罪而經立法擬制為裁判上一罪之連續犯，因此，本
      院認為販賣海洛因罪之構成要件及犯罪類型，於新刑法廢
      除連續犯後，解釋上每一販賣行為應成立一罪。是被告四
      人就附表二所示販賣海洛因犯行，犯意不同，行為互異，
      均應個別論以一罪，予以分論併罰。
    (三)被告庚○○、戊○○固有如犯罪事實所示前科，分別於九
      十五年二月七日、九十五年六月五日執行完畢，已如前述
      ，有臺灣高等法院被告前案紀錄表二份可查（見本院卷三
      第一一三至一一四、一二五至一二六頁），其二人受有期
      徒刑之執行完畢，五年以內故意再犯本件有期徒刑以上之
      罪，為刑法第四十七條第一項之累犯。惟其等所犯之罪本
      刑為死刑、無期徒刑，依刑法第六十四條第一項、第六十
      五條第一項之規定，不得加重，併此敘明。又本案查獲海
      洛因數量不高，每次販賣數量極低，所交易對象為單純施
      用者，尚與大型盤商動輒以大量海洛因販賣之情形有別，
      因本件法定刑為死刑及無期徒刑之罪，被告所犯情輕法重
      ，宣告本罪之最輕法定刑仍屬過重，其犯罪情節衡情尚有
      可憫恕之處，並參酌我國刑法亦採教育刑主義，苟予長期
      教育改造，或可令其改過遷善，達防衛社會之目的，本院
      認為被告四人販賣海洛因部分應依刑法第五十九條之規定
      減輕其刑。
    (四)刑罰裁量：爰審酌被告庚○○曾有搶奪、竊盜、違反麻醉
      藥品管理條例及毒品危害防制條例等前科，被告戊○○曾
      有竊盜、恐嚇、違反肅清煙毒條例、麻醉藥品管理條例及
      毒品危害防制條例等前科，被告丁○○、丙○○並無刑事
      前科，有臺灣高等法院被告前案紀錄表四份可查（見本院
      卷三第一○五至一三○頁），被告庚○○乃本案主謀，被
      告丙○○為被告庚○○同居女友，參與本案甚深，而被告
      戊○○、丁○○則主要負責交付海洛因，其等販賣海洛因
      供人施用，戕害他人身心健康至鉅，並擴大毒品戕害人群
      之範圍，嚴重危害社會秩序而輕忽法律，另斟酌其販賣次
      數及期間等犯罪動機、目的、手段及所生危害，且被告丙○○於本院審理時矯詞否認犯行，被告庚○○雖坦承犯罪
      ，但仍袒護被告丙○○犯行等犯後態度一切情狀，爰分別
      量處被告四人如附表一所示之刑，並定其應執行刑詳如主
      文所示，以儆效尤。又被告四人所犯之罪暨量處之刑，尚
      無中華民國九十六年罪犯減刑條例適用，併此敘明。
    (五)沒收部分：
      1.扣案如附表三所示物品，其中編號一為查獲之第一級毒
        品，屬違禁物，應依毒品危害防制條例第十八條第一項
        前段之規定，沒收銷燬之。如附表三編號二至十三等物
        品，乃用以分裝海洛因之器具及聯絡電話，其中扣案門
        號0000000000行動電話為被告丁○○申請，供被告庚○○作為販毒使用（見警卷三第二頁），而扣案門號0000
        000000、0000000000、0000000000號等行動電話，業據
        據被告庚○○坦承為其所有（見警卷一第二至三頁），
        乃被告等人用以作為販賣海洛因之物，並據被告戊○○
        及丁○○分別坦承在卷（見警卷一第二至三頁，偵查卷
        二第七二頁、卷三第六五頁），且非屬毒品危害防制條
        例第十九條第一項所規定專供販賣毒品所用之物，仍應
        依刑法第三十八條第一項第二款之規定宣告沒收。至於
        扣案吸食器一組（見警卷一第六四頁），乃被告庚○○
        施用安非他命之工具，第二級毒品安非他命六包（含袋
        毛重十七點九四公克），扣案空殘渣袋十個及削尖吸管
        一支（見本院卷一第六三頁），乃被告戊○○所有施用
        海洛因之工具，俱與販賣海洛因無關；而門號00000000
        00、0000000000行動電話、無門號序號為000000000000
        000號行動電話一支，業據被告庚○○坦承為其所有（
        見警卷一第二至三頁），然本院審核通訊監察監聽譯文
        後，並未發現上開門號及行動電話之通聯記錄，上開物
        品既均與本案無關，自無庸諭知沒收。又門號00000000
        00、0000000000、0000000000、0000000000、00000000
        00、00000000 00號等行動電話，雖據被告坦承為供販
        賣海洛因聯繫工具，惟未扣案，無從認定仍然存在，且
        非屬毒品危害防制條例第十九條第一項所規定專供販賣
        毒品所用之物，而應予義務沒收物品，本院裁量後，為
        免造成執行沒收困難，爰不宣告沒收。
      2.另按毒品危害防制條例第十九條第一項規定，係採義務
        沒收主義，故販賣毒品所得之金錢，如能認定確係販賣
        毒品所得之款項，均應宣告沒收，不以當場搜獲扣押者
        為限，但因其並無「不問屬於犯人與否，沒收之」之特
        別規定，仍以沒收物屬於犯人所有者為限，始得依該規
        定予以沒收。而上開規定所稱「追徵其價額」者，必限
        於所沒收之物為金錢以外之其他財物而無法沒收時，始
        應追徵其價額，使其繳納與原物相當之價額。如所得財
        物為金錢而無法沒收時，應以其財產抵償之，而不發生
        追徵價額之問題（最高法院九十三年度臺上字第一二一
        八、二六七○、二七四三號刑事判決要旨參照）。被告
        四人共同販賣海洛因予如附表一之人，已如前述，上開
        購買海洛因之次數及金額，均以通訊監察譯文所表明金
        額暨額度最小，即有利於被告之方式計算，詳如附表四
        所示，均應分別宣告沒收，如全部或一部不能沒收時，
        以其財產抵償之，再併執行之。
貳、無罪部分：
  一、起訴意旨略以：
    (一)被告戊○○基於與庚○○共同販賣海洛因之犯意聯絡，於
      九十六年一月間在臺南市○○區○○路二百號租屋處樓下
      ，由乙○○以0000000000號撥打庚○○0000000000號行動
      電話，以每次新臺幣一萬元代價購買數包海洛因，購買次
      數計兩次，因認被告戊○○就此共同違反毒品危害防制條
      例第四條第一項罪嫌。
    (二)被告庚○○基於販賣安非他命之犯意，自九十五年十一月
      間至九十六年二、三月間，在臺南市五期龍城飯店，由陳
      衍州以0000000000號撥打庚○○0000000000號行動電話，
      以每次新臺幣一千元至七、八千元代價購買數包安非他命
      ，購買次數約四、五次，因認被告庚○○就此違反毒品危
      害防制條例第四條第二項罪嫌。
  二、按犯罪事實應依證據認定之，無證據不得認定犯罪事實；
      不能證明被告犯罪者，應諭知無罪之判決，刑事訴訟法第
      一百五十四條第二項、第三百零一條第一項分別定有明文
      。而為貫徹無罪推定原則，檢察官對於被告之犯罪事實，
      應負實質舉證責任。檢察官舉證責任之內涵，除應盡提出
      證據之形式舉證責任外，尚應指出其證明之方法，用以說
      服法院，使法官確信被告犯罪構成事實之存在。此指出其
      證明之方法，應包括指出調查之途徑，與待證事實之關聯
      及證據之證明力等事項（最高法院九十一年四月三十日九
      十一年度第四次刑事庭會議決議要旨一參照）。
  三、被告戊○○被訴與被告庚○○共同販賣海洛因予乙○○部
      分：
    (一)起訴意旨認為被告戊○○涉有前開犯行，係以證人乙○○
      之指訴作為主要論據。惟查：證人乙○○於偵查中經具結
      後證稱：「我是以0000000000號電話，撥打0000000000號
      電話向『雄仔』庚○○購買海洛因，以每次一萬元購買二
      次，庚○○會親自拿給我。戊○○沒有賣我毒品，我是因
      為認識戊○○才向庚○○買毒品，所以我才知道戊○○有
      幫庚○○販毒，但戊○○自九十六年一月中旬就沒有幫庚○○販毒，所以我也沒有從自戊○○處購得毒品。」等語
      （見偵查卷一第七四至七七頁）。其次，本院審核卷內所
      存之通聯譯文，僅存在證人乙○○曾於九十六年二月三日
      以0000000000號撥打庚○○所持有0000000000號行動電話
      一次，但上開通話並未接通（見警卷一第一○二頁倒數第
      三筆）。
    (二)因此，依據證人乙○○之證詞，僅能證明該證人係因被告
      戊○○因而認識被告庚○○，然而該證人其後即自行向被
      告庚○○購買海洛因，不能因為被告戊○○單純介紹之舉
      ，遽認為即有販賣海洛因之犯意聯絡及行為分擔，而監聽
      通聯譯文亦無從證明證人乙○○與被告戊○○及庚○○三
      人間如何聯繫。綜上所述，本件起訴檢察官所舉之證據方
      法，尚不足以使本院產生被告戊○○共犯販賣海洛因予乙○○之確信，此外，復查無其他積極證據足證被告戊○○
      有起訴意旨所指犯行，揆諸前開說明，被告戊○○被訴與
      被告庚○○共同販賣海洛因予乙○○部分，即屬不能證明
      ，因每一販賣海洛因行為應僅成立一罪，已如前述，自應
      就此部分諭知被告戊○○無罪之判決。
  四、被告庚○○被訴販賣安非他命予陳衍州部分：
    (一)程序方面：
      1.按刑事訴訟法第二百六十四條第二項第二款規定，起訴
        書應記載犯罪事實及證據並所犯法條；同法第二百七十
        三條第六項則規定起訴或其他訴訟行為，於法律上必備
        之程式有欠缺而其情形可補正者，法院應定期間，以裁
        定命其補正。依據前開規定意旨，屬於可補正之法律上
        必備程式有所欠約，檢察官未待法院裁定即自行補正者
        ，自屬合法。
      2.起訴檢察官就此處犯罪事實係記載：「庚○○自九十五
        年五至六月間起，開始販賣安非他命，與‧‧‧戊○○
        、丁○○、丙○○共同基於販賣安非他命之犯意聯絡，
        四人於附表所示之時間及地點及方式，販賣予附表之人
        及其他不詳姓名之人安非他命多次，而有如附表所載之
        所得。」惟起訴書附表內並無販賣安非他命犯罪事實之
        記載（見起訴書第二、八頁）。起訴檢察官雖曾提出證
        人陳衍州偵查筆錄影本一份，惟並未向本院發函，亦未
        說明上開證人與本件起訴內容有何犯罪事實及證據方法
        上之關連，且偵查筆錄本質上應屬證據方法，而非犯罪
        事實，因本院無從判定起訴檢察官此處真意，乃將上開
        筆錄影印留存並將原資料退回公訴檢察官處理（見本院
        卷一第八二至八七頁）。就此，公訴檢察官遂分別於九
        十六年六月一日、九月二十一日提出補充理由書二份（
        見本院卷一第一五九至一六三頁、卷二第二九○至三○
        一頁），具體載明前開貳一(二)之起訴事實，並於審判期
        日時具體表明「起訴事實有提到被告庚○○販賣安非他
        命，公訴人是補足證據，這不是追加」等語（見本院卷
        三第六七頁），上開起訴事實之補正，已對於被告庚○○販賣安非他命之人事時地物具體載明，自屬合法補正
        致本院可得特定其審判範圍，合先敘明。
    (二)起訴意旨認為被告庚○○涉有前開犯行，係以證人陳衍州
      之指訴及其尿液檢驗報告作為主要論據。惟查：證人陳衍
      州於本院審理時證稱：「我有時候會與庚○○一起施用毒
      品，有時候一起去買，印象中九十六年農曆過年時已經沒
      有與庚○○聯絡」等語（見本院卷三第五三至六五頁）；
      然而其於偵查中經具結後是證稱：「我以0000000000打給
      綽號『雄哥』庚○○0000000000，從九十五年十一月間至
      九十六年二、三月間，次數約四、五次，每次都是海洛因
      與安非他命一起買，海洛因及安非他命每包以一千元到七
      、八千元不等代價向他購買，地點是在臺南市五期龍城飯
      店」等語（見本院卷一第一六○至一六三頁）；但該證人
      又於初次警詢時證稱：「我同時向『雄哥』庚○○購買海
      洛因及安非他命，時間是於九十五年八月間開始，向庚○○購買毒品約四、五次，最後一次是九十五年十一月二十
      日左右」等語（見本院卷二第二九六頁）。此外，經本院
      依職權調取證人陳衍州所使用門號0000000000行動電話自
      九十六年一月十三日起至九十六年三月六日止之雙向通聯
      記錄（見本院卷二第五四至九五頁，原係調取至九十五年
      十一月前，惟因檢察官補充此證據方法之時間，僅能調取
      至九十六年一月十三日），審核後並無有與門號00000000
      00行動電話之通聯記錄。
    (三)因此，由尿液檢驗報告確實可以證明證人確實有施用安非
      他命（見本院卷二卷二第三○○至三○一頁），但分析該
      證人三次證詞，其在如何向被告庚○○購買安非他命之時
      間完全錯開，且究竟是向被告庚○○購買或是與被告庚○○一同購買亦有疑義，上開證詞存有多處明顯重大瑕疵，
      實不能作為不利被告庚○○之認定。又公訴檢察官所表示
      證人陳衍州用以聯絡被告庚○○購買安非他命之門號通聯
      記錄，毫無雙方通聯記錄可查。綜上所述，本件公訴檢察
      官所舉之證據方法，尚不足以使本院產生被告庚○○販賣
      安非他命予陳衍州之確信，此外，復查無其他積極證據足
      證被告庚○○有公訴意旨所指犯行，揆諸前開說明，被告
      庚○○被訴販賣安非他命予陳衍州部分，即屬不能證明，
      因每一販賣毒品行為應僅成立一罪，已如前述，自應就此
      部分諭知被告庚○○無罪之判決。
、不受理部分：
  一、起訴意旨略以：
    (一)被告戊○○、丁○○、丙○○三人共同涉有違反毒品危害
      防制條例第四條第二項販賣安非他命罪嫌。其中，起訴書
      犯罪事實欄係記載：「庚○○、戊○○、丁○○、丙○○
      均明知安非他命係毒品危害防制條例第二條第二項第二款
      所明定之第二級毒品，庚○○竟意圖營利，或單獨或以每
      日新臺幣一千元至二千元代價僱傭戊○○、丁○○二人、
      及其同居女友丙○○共四人，基於共同販賣安非他命營利
      之犯意，庚○○自九十五年五、六月間起，開始販賣安非
      他命，而自九十五年十月起，則與戊○○、丙○○共同基
      於販賣安非他命之犯意聯絡；另丁○○自九十六年一月間
      起，則與庚○○、戊○○、丙○○共同基於販賣安非他命
      之犯意聯絡，四人於附表所示之時間及地點及方式，販賣
      予附表之人及其他不詳姓名之人安非他命多次，而有如附
      表所載之所得。」惟【起訴書附表並無販賣安非他命犯罪
      事實之記載】（見起訴書第二、八頁）。於本案審理期間
      ，公訴檢察官除合法補正被告庚○○【單獨】販賣安非他
      命予陳衍州部分外（詳如貳四所述），仍未就【被告戊○○、丁○○、丙○○三人如何與被告庚○○共同販賣安非
      他命之犯罪事實】有所補正。又公訴檢察官於九十六年九
      月二十八日提出補充理由書一份，舉出證人李忠達、曾峰
      威及鄔淑珍之警詢筆錄及通訊監察譯文，並聲請傳喚上開
      證人，用以證明被告庚○○、戊○○、丁○○有販賣安非
      他命之事實（見本院卷三第八至三八頁），但【上開補充
      理由書並未對於被告庚○○、戊○○、丁○○如何共同販
      賣安非他命之犯罪事實有所記載】，而對於【被告丙○○
      如何販賣安非他命之記載亦付之闕如】。
    (二)被告庚○○基於販賣海洛因之犯意，自九十五年十一月間
      至九十六年二、三月間，在臺南市五期龍城飯店，由陳衍
      州以0000000000號撥打庚○○0000000000號行動電話，以
      每次新臺幣一千元至七、八千元代價購買數包海洛因，購
      買次數約四、五次，因認被告庚○○就此違反毒品危害防
      制條例第四條第一項罪嫌。
  二、刑事訴訟法第二百六十四條第二項第二款規定，起訴書應
      記載犯罪事實及證據並所犯法條。上開關於起訴書程式之
      規定，旨在界定起訴及審判之範圍，亦即審判之客體，並
      兼顧被告行使防禦權之範圍，其中屬於絕對必要記載事項
      之犯罪事實，係指犯罪構成要件之具體事實。故所謂犯罪
      已經起訴，係指起訴書之犯罪事實欄，已就特定犯罪之構
      成要件基本事實，加以具體記載，並足據以與其他犯罪事
      實區分，並表明其起訴之範圍者，始克當之。即使記載粗
      略未詳，事實審法院亦應依職權加以認定，不得以其內容
      簡略或記載不詳，而謂檢察官起訴書未記載犯罪事實，法
      院亦不得以其內容簡略而不予受理。本件第一審檢察官對
      於被告等竊盜提起公訴，雖於起訴書內未將被告等之行竊
      日、時、處所及其行為之態樣如何詳予載明，然既敘述被
      告等夥同竊取某人物件，即已表明起訴之範圍，要難謂其
      於犯罪事實並無記載，原審遽認為違背起訴程式，諭知不
      受理，顯屬不合（最高法院二十五年上字第六六二號刑事
      判例意旨、八十九年度臺上字第二四○七號、九十二年度
      臺上字第六十號、九十四年度臺上字第六六一○號刑事判
      決意旨參照）。
  三、按起訴書應記載犯罪事實，而檢察官於第一審辯論終結前
      ，得就與本案相牽連之犯罪或本罪之誣告罪，追加起訴；
      而一人犯數罪或數人共犯一罪或數罪者，為相牽連之案件
      ，刑事訴訟法第二百六十五條第一項定有明文。因此，追
      加起訴之案件，亦應記載犯罪事實，並據最高法院前開判
      決揭櫫應記載之具體要求。次按本院認為販賣海洛因罪之
      構成要件及犯罪類型，於新刑法廢除連續犯後，解釋上每
      一販賣行為應成立一罪，已如前述。而販賣海洛因及安非
      他命更屬構成要件不同之數罪，不因新刑法施行而生解釋
      適用不同之效果。申言之，無論檢察官主張被告一人單獨
      或數人共同販賣海洛因及安非他命多次，本於一行為一罪
      一罰原則，即應於起訴意旨或追加起訴意旨一一具體載明
      各該犯罪事實，以確定審判之範圍。否則，依據刑事訴刑
      事訴訟法第二百六十七條及二百六十八條規定，法院不得
      就未經起訴之犯罪審判，於數行為數罪併罰之案件中，亦
      無所謂檢察官就犯罪事實一部起訴者，其效力及於全部此
      項審判不可分原則之適用。因此，苟檢察官於起訴書或追
      加起訴中未具體載明犯罪事實，又未予以補正，既法院無
      從特定審判之範圍及對象，即無從進行審判，被告亦無從
      防禦，更無所謂得依職權調查證據可言，此時應依同法第
      三百零三條第一款規定，以起訴之程序違背規定，諭知不
      受理之判決。
  四、經查：
    (一)起訴檢察官於起訴書僅空泛表示被告庚○○、戊○○、丁○○、丙○○共同販賣安非他命詳如附表所示，惟起訴書
      附表未見有關買受安非他命者暨其時間、地點、次數、數
      量及金額之具體記載，其雖於起訴意旨有籠統記載所謂共
      同販賣時間，但上開時間係與前開販賣海洛因之時間共通
      ，亦屬記載不確定。其次，公訴檢察官雖曾有所補正，然
      補正者僅為「被告庚○○一人單獨販賣安非他命予陳衍州
      」之具體犯罪事實，仍未對被告庚○○、戊○○、丁○○
      、丙○○四人如何共同販賣安非他命，如何販賣與何位買
      受人等具體犯罪事實有所載明。再者，公訴檢察官雖又提
      出「證人李忠達、曾峰威及鄔淑珍之警詢筆錄及通訊監察
      譯文，並聲請傳喚上開證人」，但上開乃屬證據方法之提
      出，而非具體犯罪事實之載明，且上開提出僅及於被告庚○○、戊○○、丁○○三人，迄今未對被告丙○○如何共
      同販賣安非他命予他人有所載明。因此，本案有關審判之
      客體「被告庚○○、戊○○、丁○○、丙○○四人如何共
      同販賣安非他命」犯罪事實之記載，亦即有關本案起訴及
      審判之範圍，並非所謂記載粗略未詳，乃屬完全未具體記
      載，以致本院無從依職權加以認定，更有害被告四人防禦
      權之行使。揆諸前開說明，起訴意旨主張「被告庚○○、
      戊○○、丁○○、丙○○四人共同販賣安非他命」部分，
      因無具體之犯罪事實記載，已屬起訴程序已違背規定，應
      就此部分諭知不受理之判決。
    (二)公訴檢察官雖對於「被告庚○○單獨販賣海洛因予陳衍州
      」之具體犯罪事實有所記載，惟此乃原起訴書附表所無，
      經檢察官以附表編號八新列入之犯罪事實。就此，本院已
      於審判程序時行使闡明，公訴檢察官並非屬於追加起訴（
      見本院卷三第六七頁）。然每一販賣海洛因行為應成立一
      罪，已如前述，被告庚○○此處既屬一人犯數罪之情形，
      且證人陳衍州亦為原起訴書附表所未記載之買受人，依法
      即應以追加起訴方式為之；縱公訴檢察官將「被告庚○○
      單獨販賣海洛因及安非他命」放置於同一表格內，惟仍無
      礙其可為「安非他命為補正，海洛因為追加起訴」之意思
      表示。檢察官既已表示此處非屬追加，縱使證人陳衍州所
      為證述不能證明被告庚○○犯罪，已如前述，然而依據前
      開意旨，公訴意旨主張「被告庚○○販賣海洛因予陳衍州
      」部分，因違背追加起訴應有之程式，應就此部分諭知不
      受理之判決。
據上論斷，應依刑事訴訟法第二百九十九條第一項前段、第三百
零一條第一項、第三百零三條第一款，毒品危害防制條例第四條
第一項、第十八條第一項前段、第十九條第一項，刑法第十一條
前段、第二十八條、第四十七條第一項、第二十五條第二項、第
五十九條、第三十八條第一項第二款、第五十一條第五款、第九
款，判決如主文。本案檢察官己○○、王誠到庭執行職務。
中　　華　　民　　國　　96　　年　　10　　月　　23　　日
　　　　　　　　　刑事第八庭    審判長法　官　彭喜有
      　　　　　　　　　              法　官　盧鳳田
　　　      　　　　　　              法　官　李東柏
以上正本證明與原本無異。
如不服本判決應於收受本判後10日內向本院提出上訴書狀，並應
敘述具體理由。如未敘述上訴理由者，應於上訴期間屆滿後20日
內向本院補提理由書狀（均須按他造當事人之人數附繕本，切勿
逕送上級法院。
  　　　　　　　　　　　      　　　　書記官　簡湘雲
中　　華　　民　　國　　96　　年　　10　　月　　23　　日
附錄本案論罪科刑法條全文：
毒品危害防制條例第四條第一項、第二項
製造、運輸、販賣第一級毒品者，處死刑或無期徒刑；處無期徒
刑者，得併科新臺幣一千萬元以下罰金。
製造、運輸、販賣第二級毒品者，處無期徒刑或七年以上有期徒
刑，得併科新臺幣七百萬元以下罰金。
附表一：被告庚○○、戊○○、丁○○、丙○○之宣告刑
┌───┬─────────────────────────────────┐
│編號  │主文                                                              │
├───┼─────────────────────────────────┤
│呂佳展│庚○○、戊○○共同販賣第一級毒品，均累犯，各處有期徒刑拾伍年肆月。│
│部分  │庚○○、戊○○共同販賣第一級毒品，均累犯，各處有期徒刑拾伍年肆月。│
│      │庚○○、戊○○共同販賣第一級毒品，均累犯，各處有期徒刑拾伍年肆月。│
├───┼─────────────────────────────────┤
│壬○○│庚○○、戊○○、丙○○共同販賣第一級毒品，庚○○及戊○○累犯，各處│
│部分  │有期徒刑拾伍年肆月，丙○○處有期徒刑拾伍年貳月。                  │
│      │庚○○、戊○○、丙○○共同販賣第一級毒品，庚○○及戊○○累犯，各處│
│      │有期徒刑拾伍年肆月，丙○○處有期徒刑拾伍年貳月。                  │
│      │庚○○、戊○○、丙○○共同販賣第一級毒品，庚○○及戊○○累犯，各處│
│      │有期徒刑拾伍年肆月，丙○○處有期徒刑拾伍年貳月。                  │
│      │庚○○、戊○○、丙○○共同販賣第一級毒品，庚○○及戊○○累犯，各處│
│      │有期徒刑拾伍年肆月，丙○○處有期徒刑拾伍年貳月。                  │
│      │庚○○、戊○○、丙○○共同販賣第一級毒品，庚○○及戊○○累犯，各處│
│      │有期徒刑拾伍年肆月，丙○○處有期徒刑拾伍年貳月。                  │
│      │庚○○、戊○○、丙○○共同販賣第一級毒品，庚○○及戊○○累犯，各處│
│      │有期徒刑拾伍年肆月，丙○○處有期徒刑拾伍年貳月。                  │
│      │庚○○、戊○○、丙○○共同販賣第一級毒品，庚○○及戊○○累犯，各處│
│      │有期徒刑拾伍年肆月，丙○○處有期徒刑拾伍年貳月。                  │
│      │庚○○、戊○○、丙○○共同販賣第一級毒品，庚○○及戊○○累犯，各處│
│      │有期徒刑拾伍年肆月，丙○○處有期徒刑拾伍年貳月。                  │
│      │庚○○、戊○○、丙○○共同販賣第一級毒品，庚○○及戊○○累犯，各處│
│      │有期徒刑拾伍年肆月，丙○○處有期徒刑拾伍年貳月。                  │
│      │庚○○、戊○○、丙○○共同販賣第一級毒品，庚○○及戊○○累犯，各處│
│      │有期徒刑拾伍年肆月，丙○○處有期徒刑拾伍年貳月。                  │
│      │庚○○、戊○○、丙○○共同販賣第一級毒品，庚○○及戊○○累犯，各處│
│      │有期徒刑拾伍年肆月，丙○○處有期徒刑拾伍年貳月。                  │
│      │庚○○、戊○○、丙○○共同販賣第一級毒品，庚○○及戊○○累犯，各處│
│      │有期徒刑拾伍年肆月，丙○○處有期徒刑拾伍年貳月。                  │
│      │庚○○、戊○○、丙○○共同販賣第一級毒品，庚○○及戊○○累犯，各處│
│      │有期徒刑拾伍年肆月，丙○○處有期徒刑拾伍年貳月。                  │
│      │庚○○、戊○○、丙○○共同販賣第一級毒品，庚○○及戊○○累犯，各處│
│      │有期徒刑拾伍年肆月，丙○○處有期徒刑拾伍年貳月。                  │
│      │庚○○、戊○○、丙○○共同販賣第一級毒品，庚○○及戊○○累犯，各處│
│      │有期徒刑拾伍年肆月，丙○○處有期徒刑拾伍年貳月。                  │
│      │庚○○、戊○○、丙○○共同販賣第一級毒品，庚○○及戊○○累犯，各處│
│      │有期徒刑拾伍年肆月，丙○○處有期徒刑拾伍年貳月。                  │
│      │庚○○、戊○○、丙○○共同販賣第一級毒品，庚○○及戊○○累犯，各處│
│      │有期徒刑拾伍年肆月，丙○○處有期徒刑拾伍年貳月。                  │
│      │庚○○、丙○○共同販賣第一級毒品，庚○○累犯，未遂，處有期徒刑拾年│
│      │，丙○○未遂，處有期徒刑拾年。                                    │
├───┼─────────────────────────────────┤
│辛○○│庚○○、戊○○共同販賣第一級毒品，均累犯，各處有期徒刑拾伍年肆月。│
│部分  │庚○○、戊○○共同販賣第一級毒品，均累犯，各處有期徒刑拾伍年肆月。│
│      │庚○○、戊○○共同販賣第一級毒品，均累犯，各處有期徒刑拾伍年肆月。│
├───┼─────────────────────────────────┤
│鄭金輝│庚○○、丁○○共同販賣第一級毒品，庚○○累犯，處有期徒刑拾伍年肆月│
│潘芊妃│，丁○○處有期徒刑拾伍年貳月。                                    │
│部分  │庚○○、丁○○共同販賣第一級毒品，庚○○累犯，處有期徒刑拾伍年肆月│
│      │，丁○○處有期徒刑拾伍年貳月。                                    │
│      │庚○○、丁○○共同販賣第一級毒品，庚○○累犯，處有期徒刑拾伍年肆月│
│      │，丁○○處有期徒刑拾伍年貳月。                                    │
│      │庚○○、丁○○共同販賣第一級毒品，庚○○累犯，處有期徒刑拾伍年肆月│
│      │，丁○○處有期徒刑拾伍年貳月。                                    │
│      │庚○○、丁○○共同販賣第一級毒品，庚○○累犯，處有期徒刑拾伍年肆月│
│      │，丁○○處有期徒刑拾伍年貳月。                                    │
│      │庚○○、丁○○共同販賣第一級毒品，庚○○累犯，處有期徒刑拾伍年肆月│
│      │，丁○○處有期徒刑拾伍年貳月。                                    │
│      │庚○○、丁○○共同販賣第一級毒品，庚○○累犯，處有期徒刑拾伍年肆月│
│      │，丁○○處有期徒刑拾伍年貳月。                                    │
│      │庚○○、丁○○共同販賣第一級毒品，庚○○累犯，處有期徒刑拾伍年肆月│
│      │，丁○○處有期徒刑拾伍年貳月。                                    │
│      │庚○○、丁○○共同販賣第一級毒品，庚○○累犯，處有期徒刑拾伍年肆月│
│      │，丁○○處有期徒刑拾伍年貳月。                                    │
│      │庚○○、丁○○共同販賣第一級毒品，庚○○累犯，處有期徒刑拾伍年肆月│
│      │，丁○○處有期徒刑拾伍年貳月。                                    │
│      │庚○○、丁○○共同販賣第一級毒品，庚○○累犯，處有期徒刑拾伍年肆月│
│      │，丁○○處有期徒刑拾伍年貳月。                                    │
│      │庚○○、丁○○共同販賣第一級毒品，庚○○累犯，處有期徒刑拾伍年肆月│
│      │，丁○○處有期徒刑拾伍年貳月。                                    │
│      │庚○○、丁○○共同販賣第一級毒品，庚○○累犯，處有期徒刑拾伍年肆月│
│      │，丁○○處有期徒刑拾伍年貳月。                                    │
│      │庚○○、丁○○共同販賣第一級毒品，庚○○累犯，處有期徒刑拾伍年肆月│
│      │，丁○○處有期徒刑拾伍年貳月。                                    │
│      │庚○○、丁○○共同販賣第一級毒品，庚○○累犯，處有期徒刑拾伍年肆月│
│      │，丁○○處有期徒刑拾伍年貳月。                                    │
├───┼─────────────────────────────────┤
│蘇咸吉│庚○○、戊○○共同販賣第一級毒品，均累犯，各處有期徒刑拾伍年肆月。│
│部分  │                                                                  │
├───┼─────────────────────────────────┤
│乙○○│庚○○販賣第一級毒品，累犯，處有期徒刑拾伍年陸月。                │
│部分  │庚○○販賣第一級毒品，累犯，處有期徒刑拾伍年陸月。                │
└───┴─────────────────────────────────┘
附表二：【販賣海洛因之數量及價格均依最低次數及頻率計算】
┌──┬───┬───┬─────┬─────┬───┬──────────┐
│編號│販賣人│買受人│時      間│地      點│金  額│交    易    方    法│
├──┼───┼───┼─────┼─────┼───┼──────────┤
│ 一 │庚○○│呂佳展│95.11.28. │臺南市安平│500元 │以0000000000行動電話│
│    │戊○○│      │95.12.03. │區○○路某│500元 │與附表二所示門號行動│
│    │      │      │95.12.03. │統一超商旁│1000元│電話接聽者聯繫      │
├──┼───┼───┼─────┼─────┼───┼──────────┤
│ 二 │庚○○│施宜玟│95.12.18. │臺南縣永康│2000元│以0000000000號行動電│
│    │戊○○│      │95.12.18. │市○○路「│2000元│話與附表二所示門號行│
│    │丙○○│      │95.12.19. │家樂福」附│3000元│動電話接聽者聯繫（未│
│    │      │      │95.12.19. │近及同市其│2000元│遂該次僅有庚○○及郭│
│    │      │      │95.12.20. │他不詳地區│3000元│佩珊共同參與）      │
│    │      │      │95.12.26. │          │2000元│                    │
│    │      │      │96.01.15. │          │3000元│                    │
│    │      │      │96.01.18. │          │2500元│                    │
│    │      │      │96.01.19. │          │2000元│                    │
│    │      │      │96.01.20. │          │2000元│                    │
│    │      │      │96.01.20. │          │1500元│                    │
│    │      │      │96.01.26. │          │1500元│                    │
│    │      │      │96.02.02. │          │2000元│                    │
│    │      │      │96.02.06. │          │1000元│                    │
│    │      │      │96.02.06. │          │500元 │                    │
│    │      │      │96.02.09. │          │1500元│                    │
│    │      │      │96.02.15. │          │500元 │                    │
│    │      │      │96.03.06. │          │未遂  │                    │
├──┼───┼───┼─────┼─────┼───┼──────────┤
│ 三 │庚○○│辛○○│95.11.15. │臺南市水萍│500元 │以0000000000號行動電│
│    │戊○○│      │95.12.19. │塭公園附近│500元 │話與附表二所示門號行│
│    │      │      │96.01.21. │          │500元 │動電話接聽者聯繫    │
├──┼───┼───┼─────┼─────┼───┼──────────┤
│ 四 │庚○○│鄭金輝│95.07.13. │臺南縣永康│500元 │二人為男女朋友，以09│
│    │丁○○│潘芊妃│95.07.14. │市○○路「│500元 │00000000、0000000000│
│    │      │      │95.08.02. │家樂福」附│500元 │、0000000000號行動電│
│    │      │      │95.08.18. │近及臺南市│500元 │話與附表二所示門號行│
│    │      │      │95.11.02. │北安路附近│500元 │動電話接聽者聯繫後一│
│    │      │      │95.11.09. │          │1000元│同購買              │
│    │      │      │95.11.12. │          │500元 │                    │
│    │      │      │95.11.28. │          │500元 │                    │
│    │      │      │95.11.29. │          │500元 │                    │
│    │      │      │95.12.03. │          │1000元│                    │
│    │      │      │96.12.12. │          │500元 │                    │
│    │      │      │96.12.13. │          │500元 │                    │
│    │      │      │96.12.19. │          │500元 │                    │
│    │      │      │96.12.25. │          │500元 │                    │
│    │      │      │96.02.06. │          │500元 │                    │
├──┼───┼───┼─────┼─────┼───┼──────────┤
│ 五 │庚○○│蘇咸吉│96.01.30. │臺南縣市仁│1000元│以0000000000號行動電│
│    │戊○○│      │          │德交流道附│      │話與附表二所示門號行│
│    │      │      │          │近        │      │動電話接聽者聯繫    │
├──┼───┼───┼─────┼─────┼───┼──────────┤
│ 六 │庚○○│乙○○│96.1中旬某│臺南市安平│2次， │以0000000000號行動電│
│    │      │      │二次不詳時│區○○路二│每次10│話與0000000000號之楊│
│    │      │      │間        │百號租屋處│000元 │長溢聯繫            │
│    │      │      │          │樓下      │      │                    │
└──┴───┴───┴─────┴─────┴───┴──────────┘
   ※「販賣人」同時包含提供毒品者、聯繫者及出面交付者。
附表三：
┌──┬──────┬──┬──┬──────────────┐
│編號│扣案物品名稱│單位│數量│備                        註│
├──┼──────┼──┼──┼──────────────┤
│ 一 │第一級毒品海│ 包 │貳拾│驗餘淨重柒點伍柒公克        │
│    │洛因        │    │    │                            │
├──┼──────┼──┼──┼──────────────┤
│ 二 │第一級毒品海│ 包 │貳拾│編號一海洛因包裝袋          │
│    │洛因空包裝袋│    │    │                            │
├──┼──────┼──┼──┼──────────────┤
│ 三 │行動電話    │ 支 │壹  │1.序號000000000000000，含門 │
│    │            │    │    │  號0000000000號SIM卡壹張。 │
│    │            │    │    │2.依社會經驗非專供販毒所用。│
├──┼──────┼──┼──┼──────────────┤
│ 四 │行動電話    │ 支 │壹  │1.序號000000000000000，含門 │
│    │            │    │    │  號0000000000號SIM卡壹張。 │
│    │            │    │    │2.依社會經驗非專供販毒所用。│
├──┼──────┼──┼──┼──────────────┤
│ 五 │行動電話    │ 支 │壹  │1.序號000000000000000，含門 │
│    │            │    │    │  號0000000000號SIM卡壹張。 │
│    │            │    │    │2.依社會經驗非專供販毒所用。│
├──┼──────┼──┼──┼──────────────┤
│ 六 │行動電話    │ 支 │壹  │1.序號00000000000000，含門號│
│    │            │    │    │  0000000000號SIM卡壹張。   │
│    │            │    │    │2.依社會經驗非專供販毒所用。│
├──┼──────┼──┼──┼──────────────┤
│ 七 │夾鍊袋（大）│ 包 │壹  │1.供分裝海洛因用。          │
│    │            │    │    │2.依社會經驗非專供販毒所用。│
├──┼──────┼──┼──┼──────────────┤
│ 八 │夾鍊袋（中）│ 包 │陸  │1.供分裝海洛因用。          │
│    │            │    │    │2.依社會經驗非專供販毒所用。│
├──┼──────┼──┼──┼──────────────┤
│ 九 │夾鍊袋（小）│ 包 │壹  │1.供分裝海洛因用。          │
│    │            │    │    │2.依社會經驗非專供販毒所用。│
├──┼──────┼──┼──┼──────────────┤
│ 十 │電子磅秤    │ 臺 │壹  │1.供分裝海洛因用。          │
│    │            │    │    │2.依社會經驗非專供販毒所用。│
├──┼──────┼──┼──┼──────────────┤
│十一│削尖分裝匙  │ 支 │  │1.供分裝海洛因用。          │
│    │            │    │    │2.依社會經驗非專供販毒所用。│
├──┼──────┼──┼──┼──────────────┤
│十二│藍色鐵盒    │ 個 │壹  │1.供藏放海洛因用。          │
│    │            │    │    │2.依社會經驗非專供販毒所用。│
├──┼──────┼──┼──┼──────────────┤
│十三│黃色鐵盒    │ 個 │壹  │1.供藏放海洛因用。          │
│    │            │    │    │2.依社會經驗非專供販毒所用。│
└──┴──────┴──┴──┴──────────────┘
 附表四：【販毒所得計算表，單位：新臺幣】
┌──┬───┬───┬────┬────┬─────────┐
│編號│販賣人│買受人│販毒所得│計算公式│警卷一監聽譯文內容│
├──┼───┼───┼────┼────┼─────────┤
│ 一 │庚○○│呂佳展│2000元  │500*2+  │第175、177頁      │
│    │戊○○│      │        │1000    │                  │
├──┼───┼───┼────┼────┼─────────┤
│ 二 │庚○○│壬○○│32000元 │500*2+  │第99、102、106、10│
│    │戊○○│      │        │1000*1+ │7、110、112、115、│
│    │丙○○│      │        │1500*3+ │184、185、186、187│
│    │      │      │        │2000*7  │、189、194、195頁 │
│    │      │      │        │2500*1+ │                  │
│    │      │      │        │3000*3  │                  │
├──┼───┼───┼────┼────┼─────────┤
│ 三 │庚○○│辛○○│1500元  │500*3   │第113、167、185 頁│
│    │戊○○│      │        │        │                  │
├──┼───┼───┼────┼────┼─────────┤
│ 四 │庚○○│鄭金輝│8500元  │1000*2+ │第108、115、121、1│
│    │丁○○│潘芊妃│        │500*13  │24、145、147、158 │
│    │      │      │        │        │、161、164、175、1│
│    │      │      │        │        │76、177、181、182 │
│    │      │      │        │        │、183、185、188頁 │
├──┼───┼───┼────┼────┼─────────┤
│ 五 │庚○○│蘇咸吉│1000元  │1000    │第101頁           │
│    │戊○○│      │        │        │                  │
├──┼───┼───┼────┼────┼─────────┤
│ 六 │庚○○│乙○○│20000元 │10000*2 │偵查筆錄          │
├──┴───┴───┴────┴────┴─────────┤
│以下販賣毒品所得應予沒收：庚○○部分新臺幣陸萬伍仟元、丙○○│
│部分新臺幣萬貳仟元、戊○○部分新臺幣萬陸仟伍佰元、丁○○│
│部分新臺幣捌仟伍佰元。                                      │
└──────────────────────────────┘
附表五：節錄被告丙○○接聽被告庚○○持有販毒行動電話進行
        販毒交易譯文，A即為被告丙○○之對話。
┌──┬─────┬─────┬────┬──────────┐
│編號│所使用門號│購買者門號│通話時間│監聽譯文通話內容    │
├──┼─────┼─────┼────┼──────────┤
│ 一 │0000000000│0000000000│95.11.02│B小葵，我小真       │
│    │          │          │06：09  │A說重點             │
│    │          │          │        │B我要處理，二分半半 │
│    │          │          │        │A三張               │
│    │          │          │        │B對                 │
│    │          │          │        │A三張的量           │
│    │          │          │        │...                 │
│    │          │          │        │B好，我到了再打電話 │
│    │          │          │        │ 給你               │
│    │          │          │        │A好                 │
├──┼─────┼─────┼────┼──────────┤
│ 二 │0000000000│0000000000│95.11.18│B我財仔你誰         │
│    │          │          │17：35  │A我雄仔他女友       │
│    │          │          │        │B一張               │
│    │          │          │        │A同款來這邊         │
│    │          │          │        │B好                 │
├──┼─────┼─────┼────┼──────────┤
│ 三 │0000000000│0000000000│95.11.19│B雄                 │
│    │          │          │09：31  │A在睡               │
│    │          │          │        │B叫他起來一下       │
│    │          │          │        │A跟我講就好         │
│    │          │          │        │B拿3000軟的         │
├──┼─────┼─────┼────┼──────────┤
│ 四 │0000000000│0000000000│95.11.23│B雄哥               │
│    │          │          │09：11  │A他在睡，跟我講一樣 │
│    │          │          │        │B我黑輪             │
│    │          │          │        │A你要做什麼         │
│    │          │          │        │B我要軟的一張，你聽 │
│    │          │          │        │ 嗎                 │
│    │          │          │        │A有                 │
│    │          │          │        │B我到了再打電話給你 │
│    │          │          │        │A好                 │
├──┼─────┼─────┼────┼──────────┤
│ 五 │0000000000│0000000000│95.12.20│B雄仔               │
│    │          │          │12：50  │A他在睡覺，跟我講一 │
│    │          │          │        │ 樣                 │
│    │          │          │        │B我要處理一張，你在 │
│    │          │          │        │ 7-11臨安路         │
│    │          │          │        │A對，你到了再打     │
│    │          │          │        │B好                 │
└──┴─────┴─────┴────┴──────────┘
